臺灣臺北地方法院行政訴訟判決　
111年度交字第314號
原      告  吳育綺  
被      告  臺北市交通事件裁決所

代  表  人  蘇福智  
上列當事人間交通裁決事件，原告不服被告民國111年5月24日北
市裁催字第22-CW0000000號裁決，提起行政訴訟，本院判決如下
：
    主  文
原告之訴駁回。
訴訟費用新臺幣參佰元由原告負擔。
    事實及理由
壹、程序部分
　　本件屬交通裁決事件，爰依行政訴訟法第237條之7規定，不
    經言詞辯論，逕為判決。
貳、實體部分　　
一、事實概要：
　　原告吳育綺（下稱原告）所有000-0000號自用小客車（下稱
    系爭車輛），於民國111年3月17日下午1時26分許，在新北
    市平溪區臺2丙線7公里「基平隧道(往平溪)」，因有「限速
    50公里，經測時速63公里，超速13公里(20公里以內)」之違
    規行為，被新北市政府警察局瑞芳分局（下稱舉發機關）依
    道路交通管理處罰條例（下稱道交條例）第40條規定，以新
    北市警交大字第CW0000000號舉發違反道路交通管理事件通
    知單（下稱系爭舉發單）予以逕行舉發，並載明應到案日期
    為111年5月22日前。嗣原告於111年4月13日向被告提出申訴
    ，經被告函請舉發機關就原告陳述事項協助查明，舉發機關
    函復依規定舉發尚無違誤，被告即於111年5月24日以原告於
    上開時、地有「汽車駕駛人行車速度，超過規定之最高時速
    20公里以內」之違規事實，依道交條例第40條規定，以北市
    裁催字第22-CW0000000號裁決（下稱原處分）對原告裁處罰
    鍰新臺幣（下同）1,600元，原處分於同日對原告送達。原
    告不服，於111年5月24日向本院提起行政訴訟。
二、原告起訴主張：
　　舉發之違規時間、地點原告已於他處用餐，舉發之違規時間
    、地點與原告當時所在位置不符，舉發機關應出示正確時間
    、位置之違規事實等語。並聲明：原處分撤銷。
三、被告則以：
　　經查原告違規地點（臺2丙線7公里處往平溪方向）所設之雷
    達測速感應器，係經「財團法人台灣商品檢測驗證中心」檢
    定合格在案，該固定式科學儀器（雷達測速感應器）測得系
    爭車輛111年3月17日13時26分許，行經臺2丙線7公里處往平
    溪方向時速63公里，行車速度超過規定之最高速限（50公里
    ）達13公里等語。並聲明：原告之訴駁回。
四、爭點：被告對原告所為之原處分，有無違誤？
五、本院之判斷：
（一）應適用之法令：
　　　道交條例第40條：「汽車駕駛人，行車速度，超過規定之
      最高時速，或低於規定之最低時速，除有第43條第1項第2
      款情形外，處新臺幣1,200元以上2,400元以下罰鍰」。
（二）系爭車輛於111年3月17日下午1時26分許，在新北市平溪
      區臺2丙線7公里基平隧道(往平溪)速限50公里路段，經雷
      達測速儀測得時速63公里，超速13公里，為警逕行舉發，
      且該儀器架設處前方148公尺（台2丙線6.85公里）處有設
      置測速照相警示牌及速限標誌，警示牌清晰明顯未有視線
      遮蔽，而本案所使用之雷達測速儀已依規定每年送經濟部
      標準檢驗局檢驗，並領有合格證書（檢定合格單號碼：M0
      GA0000000，檢定日期：110年12月10日，有效期限：111
      年12月31日）等情，有舉發機關111年4月22日新北警瑞交
      字第11136688182號函、雷達測速儀檢定合格證書、固定
      式測速照相桿之告示牌照片、違規採證照片、系爭舉發單
      、汽車車籍查詢在卷可佐，足認原告行車速度已超過規定
      之最高時速無誤。
（三）原告固主張舉發之違規時間、地點與原告當時所在位置不
      符等語，並提出111年3月17日當日GOOGLE地圖路線記錄圖
      、行車記錄照片、拍攝之用餐照片詳細資料等證（本院卷
      第21-24頁）。然細閱原告所提出之當日GOOGLE地圖路線
      記錄圖：系爭車輛由新北市○○區○○○○○○○設○○市○○區○○街0
      00號之嗨九餐廳，中間確有途經本案拍照舉發地點即基隆
      市與新北市平溪區間之「基平隧道（往平溪方向）」（本
      院卷第23頁）。至原告所提出其在上開嗨九餐廳用餐照片
      ，其上拍攝時間雖為當日下午1時20分，然此部分是否係
      原告照片拍攝時間設定錯誤，尚非無疑；況本案所使用之
      雷達測速儀係經檢定合格，且原告當日確有途經本案拍照
      舉發地點等情，均如前述，原告所執主張，難為推翻本案
      之有利採憑。
（四）本件判決基礎已臻明確，兩造其餘攻擊防禦方法及訴訟資
      料，經本院審核後，或與本案爭點無涉，或對於本件判決
      結果不生影響，爰毋庸一一再加論述，爰併敘明。
六、結論：原處分認事用法並無違誤，原告主張撤銷原處分為無
    理由，應予駁回。至本件第一審裁判費為300元，應由敗訴
    之原告負擔，爰確定第一審訴訟費用額如主文第2項所示。
中　　華　　民　　國　　111 　年　　9 　　月　　30　　日
                  行政訴訟庭　　法　官　林敬超
以上正本係依原本作成。
如不服本判決，應於判決送達後20日內，以原判決違背法令為理
由，向本院提出上訴狀並表明上訴理由（原判決所違背之法令及
其具體內容或依訴訟資料可認為原判決有違背法令之具體事實）
，並繳納上訴裁判費新臺幣750 元。
其未載明上訴理由者，應於提出上訴後20日內，向本院補提理由
書（上訴狀及上訴理由書均須按他造人數附繕本）；如未按期補
提上訴理由書，則逕以裁定駁回上訴。　　　　　　　　　 
中　　華　　民　　國　　111 　年　　9 　　月　　30　　日
                                書記官  林劭威